【裁判字號】    99,上訴,123
【裁判日期】    990129
【裁判案由】    毒品危害防制條例
【裁判全文】
臺灣高等法院臺中分院刑事判決         99年度上訴字第123號
上  訴  人
即  被  告  甲○○
                  （現另案於臺灣臺中監獄臺中分監執行）
上列上訴人因毒品危害防制條例案件，不服臺灣臺中地方法院98
年度訴字第3327號中華民國98年11月24 日第一審判決（起訴案
號：臺灣臺中地方法院檢察署98年度毒偵字第3212號），提起上
訴，本院判決如下：
    主  文
上訴駁回。
    理  由
一、按不服地方法院之第一審判決而上訴者，依刑事訴訟法第35
    0 條、第 361 條、第 362 條、第 367 條規定，須以上訴書
    狀提出於原審法院，向管轄第二審之高等法院為之，並應敘
    述具體理由；其所提出之書狀未敘述上訴理由，或僅曾以言
    詞陳述上訴理由者，均應於上訴期間屆滿後 20 日內補提理
    由書於第一審法院，第一審法院經形式審查，認逾期未補提
    上訴理由者，應定期間先命補正；逾期未補正者，為上訴不
    合法律上之程式，應以裁定駁回。倘已提出上訴理由，但所
    提非屬具體理由者，則由第二審法院以上訴不合法律上之程
    式，判決駁回。而所謂具體理由，必係依據卷內既有訴訟資
    料或提出新事證，指摘或表明第一審判決有何採證認事、用
    法或量刑等足以影響判決本旨之不當或違法，而構成應予撤
    銷之具體事由，始克當之（例如：依憑證據法則具體指出所
    採證據何以不具證據能力，或依憑卷證資料，明確指出所為
    證據證明力之判斷如何違背經驗、論理法則）；倘僅泛言原
    判決認定事實錯誤、違背法令、量刑失之過重或輕縱，而未
    依上揭意旨指出具體事由，或形式上雖已指出具體事由，然
    該事由縱使屬實，亦不足以認為原判決有何不當或違法者（
    例如：對不具有調查必要性之證據，法院未依聲請調查亦未
    說明理由，或援用證據不當，但除去該證據仍應為同一事實
    之認定），皆難謂係具體理由，俾與第二審上訴制度旨在請
    求第二審法院撤銷、變更第一審不當或違法之判決，以實現
    個案救濟之立法目的相契合，並節制濫行上訴（最高法院97
    年度台上字第892號判決參照）。
二、本件原判決以上訴人即被告(以下稱被告）甲○○前於民國
    90年間因施用毒品案件，經原審法院裁定送觀察、勒戒後，
    認無繼續施用毒品之傾向，於90年12月5日執行完畢釋放出
    所，又於92年間因施用毒品案件，經原審法院裁定送觀察、
    勒戒後，亦認無繼續施用毒品之傾向，於92年2月13日執行
    完畢釋放出所，於上開觀察、勒戒執行完畢釋放後5年內之
    94 年間，復因施用毒品案件，經法院分別判處有期徒刑10
    月、1年確定，經接續執行，於96年3月27日縮短刑期假釋出
    監交付保護管束，於96年5月17日縮刑期滿執行完畢，再於
    96 年間因2次施用毒品案件，經法院各判處有期徒刑10月、
    11 月確定，嗣合併定應執行刑為有期徒刑1年6月，於98年4
    月9日縮短刑期假釋出監，交付保護管束，嗣經撤銷假釋，
    現執行殘刑中。詎其仍不知悔改，復基於施用第一級毒品之
    犯意，於98年8月17日中午12時許，在其位於臺中市○區○
    ○○路178號住處，以針筒注射之方式，施用第一級毒品海
    洛因1次。嗣於98年8月17日16時許，為警至上址執行搜索
    嗣於98年8月17日16時許，為警至上址執行搜索時查獲，並
    扣得第一級毒品海洛因1包（送驗淨重0.088公克，驗餘淨重
    0.078公克）及其所有供施用第一級毒品海洛因所用之注射
    針筒1支等物，除據被告於原審審理中坦承不諱，且有被告
    為警採尿送驗結果，確呈嗎啡陽性反應，此有真實姓名對照
    表、中山醫學大學附設醫院檢驗科藥物檢測中心98年9月3日
    實驗編號0000000號尿液檢驗報告各1份附卷可憑，被告之自
    白堪認與事實相符，洵堪採信。而扣案之毒品經送行政院衛
    生署草屯療養院鑑定結果確檢出第一級毒品海洛因成份，亦
    有該院98年9月1日草療鑑字第0980800159號鑑定書1份存卷
    可憑。而認被告係犯毒品危害防制條例第10條第1項之施用
    第一級毒品罪，並適用累犯規定加重其刑，復審酌被告犯罪
    之動機、目的，前經2次觀察、勒戒及起訴、判刑，仍不知
    戒絕、施用毒品時間非短、施用毒品犯罪係自戕行為，對他
    人權益損害非鉅、犯罪後坦承犯行，態度良好等一切情狀，
    量處有期徒刑一年，並分別依毒品危害防制條例第18條第1
    項、刑法第38條第1項第2款，諭知扣案之第一級毒品海洛因
    驗餘淨重0.088公克沒收銷燬之，及空包裝袋一個、注射針
    筒一支沒收，已詳述所憑證據及其認定之理由，經形式上觀
    察，核無不合。
三、被告甲○○不服原審判決，提起上訴，其上訴意旨略以:毒
    品危害防治條例第17條第2項業於98年5月20日經總統頒佈，
    於98年11月20日施行，被告自白犯罪行為，即有該條例之適
    用而應減輕其刑，原審判決書中並無引用該條例，故被告依
    法提出上訴為有理由云云。
四、惟查：98年5月20日修正之毒品危害防治條例第17條第2項明
    文規定，犯第四條至第八條之罪於偵查及審判中均自白者，
    減輕其刑。依其規定，被告於偵查及審判中自白而得邀獲減
    輕其刑者，以其所犯者係同條例第4條至第8條之罪為限。而
    本件被告甲○○所犯係毒品危害防制條例第10條第1項之施
    用第一級毒品罪，自無上開規定之適用。被告上訴意旨稱伊
    自白犯罪，有毒品危害防制條例第17條第2項規定適用，應
    予減輕其刑云云，並不可採。而原審判決於量刑時業據審酌
    被告坦承犯行，態度良好等情，核無不合。是被告甲○○上
    訴意旨所陳，尚難認原審判決認事用法及量刑有何違法或不
    當之情形，而構成應予撤銷之事由，依前開說明，自難認已
    備具體理由。準此，被告之上訴顯不合法律上程式，應予駁
    回，並不經言詞辯論為之。
據上論斷，應依刑事訴訟法第367條前段、第372條，判決如主文
。
中    華    民    國    99    年    1     月    29    日
              刑事第四庭  審判長法  官  洪  耀  宗
                                法  官  劉  登  俊
                                法  官  許  文  碩
以上正本證明與原本無異。
如不服本判決應於收受送達後十日內向本院提出上訴狀，其未敘
述上訴之理由者並得於提起上訴後十日內向本院補提理由書（均
須按他造當事人之人數附繕本）「切勿逕送上級法院」。
                                書記官  郭  蕙  瑜
中    華    民    國    99    年    1     月    29    日


司法院資訊處製作；財團法人民間司法改革基金會備份。
